ACORDAO-COMPLETO-2449738

ACÓRDÃO 412/2021 ATA 6/2021 - PLENÁRIO

VISTOS, relatados e discutidos estes autos de embargos de declaração em prestação de contas opostos por Luis Munhoz Prosel Junior contra o Acórdão 2591/2020-TCU-Plenário;
ACORDAM os Ministros do Tribunal de Contas da União, reunidos em sessão do Plenário, com fundamento nos artigo 32, inciso II, da Lei 8.443/1992, ante as razões expostas pelo Relator, em:
9.1. conhecer dos embargos de declaração opostos por  Luis Munhoz Prosel Junior para, no mérito, rejeitá-los;
9.2. dar ciência desta deliberação ao recorrente e aos interessados.

Embargos de declaração em Prestação de Contas.

Departamento Nacional de Infraestrutura de Transportes.

3. Interessados/Responsáveis/Recorrentes:
3.1. Responsáveis: Ademir Galvão Andrade (XXX.051.805-XX); Alex Peres Mendes Ferreira (XXX.658.527-XX); Angela Maria Barbosa Parente (XXX.620.373-XX); Antonio Badih Chehin (XXX.246.178-XX); Antonio Carlos Soares Lima (XXX.929.937-XX); Armando Fontenele de Albuquerque (XXX.142.903-XX); Arnaldo Teixeira Marabolim (XXX.046.708-XX); Circe Maria Lima Gandra Baptista (XXX.398.182-XX); Daniele de Lima Menezes (XXX.873.571-XX); David José de Castro Gouvêa (XXX.236.859-XX); Denise Carneiro Bessa (XXX.164.113-XX); Edson Campos (XXX.735.091-XX); Eneida Coelho Monteiro (XXX.323.971-XX); Expedito Leite da Silva (XXX.494.634-XX); Fermiano Yarzon (XXX.579.041-XX); Fernando Fortes Melro Filho (XXX.303.504-XX); Fernando Guimarães Rodrigues (XXX.964.346-XX); Fernando Victor Castanheira de Carvalho (XXX.006.401-XX); Francisco de Assis Ramalho Além (XXX.691.408-XX); George Alberto de Aguiar Soares (XXX.233.011-XX); Geraldo Simões de Oliveira (XXX.350.885-XX); Gerardo de Freitas Fernandes (XXX.944.483-XX); Henrique Germano Zimmer (XXX.677.936-XX); Heraldo Cosentino (XXX.395.778-XX); Herbert Marcuse Megeredo Leal (XXX.952.917-XX); Hernani Lacerda Alves (XXX.923.185-XX); Hideraldo Luiz Caron (XXX.497.930-XX); Hugo Sternick (XXX.677.716-XX); Jaqueline Costa da Silva (XXX.182.371-XX); Joao Bosco Lobo (XXX.984.702-XX); Jose Carlos Mello Rego (XXX.192.947-XX); Jose Faustino Pereira Filho (XXX.035.264-XX); Jose Narcelio Marques Sousa (XXX.013.884-XX); Jose dos Passos Nogueira (XXX.729.646-XX); José Augusto da Fonseca Valente (XXX.692.967-XX); José Francisco das Neves (XXX.833.301-XX); José Henrique Coelho Sadok de Sá (XXX.199.387-XX); José Otávio Ferreira Soares (XXX.920.877-XX); José Ribamar da Cruz Oliveira (XXX.076.283-XX); José Roberto de Moraes Rego Paiva Fernandes Júnior (XXX.117.291-XX); José Walter de Carvalho (XXX.132.894-XX); João José dos Santos (XXX.170.249-XX); Julio Cesar Ferreira Pereira (XXX.923.112-XX); Kátia Rejane Trindade Farias (XXX.476.951-XX); Luis Munhoz Prosel Junior (XXX.516.676-XX); Luiz Antonio Pagot (XXX.102.567-XX); Luiz Fernando de Pádua Fonseca (XXX.131.106-XX); Luziel Reginaldo de Souza (XXX.077.317-XX); Marcelo Leandro Ferreira (XXX.919.477-XX); Marcelo Miranda Soares (XXX.021.621-XX); Marcelo Perrupato e Silva (XXX.821.326-XX); Marco Antônio Rocha Medeiros (XXX.572.565-XX); Marcos Cesar Crispim Lima (XXX.731.304-XX); Marcos Ledermann (XXX.422.550-XX); Maria Auxiliadora Dias Carvalho (XXX.599.862-XX); Martinho Cândido Velloso dos Santos (XXX.335.821-XX); Mauro Barbosa da Silva (XXX.290.291-XX); Mauro Sergio Almeida Fatureto (XXX.076.976-XX); Michel Dib Tachy (XXX.376.135-XX); Miguel Mário Bianco Masella (XXX.288.598-XX); Miguel de Souza (XXX.365.274-XX); Márcio Guimarães de Aquino (XXX.403.497-XX); Nei Japur (XXX.927.036-XX); Paulo Sérgio Oliveira Passos (XXX.620.881-XX); Pedro da Costa Carvalho (XXX.309.362-XX); Ricardo Rossi Madalena (XXX.221.248-XX); Riumar dos Santos (XXX.432.301-XX); Rodrigo Antônio Ribeiro Costa (XXX.267.907-XX); Romulo do Carmo Ferreira Neto (XXX.906.631-XX); Rui Barbosa Egual (XXX.213.046-XX); Saulo Filinto Pontes de Souza (XXX.808.535-XX); Sebastiâo de Abreu Ferreira (XXX.253.596-XX); Sebastião Donizete de Souza (XXX.866.236-XX); Sebastião Jose Marques de Oliveira (XXX.077.506-XX); Sebastião Vitor Braga Ribeiro (XXX.972.103-XX); Zilda Maria dos Santos Mello (XXX.702.457-XX); Élio Bahia Souza (XXX.776.697-XX)
3.2. Recorrente: Luis Munhoz Prosel Junior (XXX.516.676-XX).

13.1. Ministros presentes: Ana Arraes (Presidente), Walton Alencar Rodrigues (Relator), Benjamin Zymler, Aroldo Cedraz, Raimundo Carreiro, Bruno Dantas, Vital do Rêgo e Jorge Oliveira.
13.2. Ministro-Substituto convocado: Marcos Bemquerer Costa.
13.3. Ministros-Substitutos presentes: Augusto Sherman Cavalcanti, André Luís de Carvalho e Weder de Oliveira.

ACORDAO-COMPLETO-2530056

Acórdão de Relação 2749/2022 - Plenário

Acórdão de Relação

ACORDAO-COMPLETO-2483295

Acórdão de Relação 1243/2021 - Plenário

WALTON ALENCAR RODRIGUES

Ministro Walton Alencar Rodrigues.

Trata-se de embargos de declaração opostos por Luís Munhoz Prosel Junior (peça 125) contra o Acórdão 2591/2020-TCU-Plenário, por meio do qual o Tribunal julgou suas contas irregulares em razão de ilegalidades apuradas na gestão do Departamento Nacional de Infraestrutura de Transportes (Dnit) durante o exercício de 2007.
O recorrente alega omissão/contradição do acórdão atacado porque a decisão de julgar as suas contas irregulares teria sido baseada nos Acórdão 1637/2016-TCU-Plenário, em sede de tomada de contas especial, e 2.073/2019-TCU-Plenário (TC Processo 000.630/2012-8) , que confirmou a irregularidade da tomada de contas especial em recurso de reconsideração.
Ocorre, segundo os embargos apresentados, que, por meio do Acórdão 3234/2020-TCU-Plenário, o Tribunal, em sede de embargos de declaração, teria declarado a nulidade do Acórdão 2073/2019-TCU-Plenário em relação ao recorrente.
Assim, o recorrente requer o sobrestamento das suas contas até a superveniência de julgamento definitivo do TC Processo 000.630/2012-8.
É o relatório.

8.1. Públio Borges Alves (2.365/OAB-TO).  
8.2. Elísio de Azevedo Freitas (18.596/OAB-DF) e outros.  
8.3. Pablo Alves Prado (43164/OAB-DF).

Subprocurador-Geral Lucas Rocha Furtado.

EMBARGOS DE DECLARAÇÃO EM PRESTAÇÃO DE CONTAS. CONTAS JULGADAS IRREGULARES. AUSÊNCIA DE OMISSÕES, CONTRADIÇÕES E OBSCURIDADES. CONHECIMENTO. REJEIÇÃO.

PRESTAÇÃO DE CONTAS (PC)

Secretaria de Fiscalização de Infraestrutura Rodoviária e de Aviação Civil (SeinfraRod).

Trata-se de embargos de declaração opostos por Luis Munhoz Prosel Junior (peça 125) contra o Acórdão 2591/2020-TCU-Plenário, por meio do qual o Tribunal julgou suas contas irregulares em razão de ilegalidades apuradas na gestão do Departamento Nacional de Infraestrutura de Transportes (Dnit) durante o exercício de 2007.
Conheço dos embargos por estarem atendidos os requisitos legais e regimentais.
Alega o embargante, em síntese, que o aresto embargado teria deixado de considerar que o Acórdão 1.637/2016, deste Colegiado, proferido nos autos do TC Processo 000.630/2012-8, da relatoria do E. Ministro Aroldo Cedraz, ainda não transitou em julgado.
Sustenta, de forma equivocada, que aquele acórdão teria declarado a "nulidade do acórdão que julgou o recurso de reconsideração" naqueles autos (Acórdão 2073/2019-TCU-Plenário) .
Sem razão o embargante, porque o Acórdão 1637/2016-TCU-Plenário não declarou a nulidade do Acórdão 2073/2019-TCU-Plenário, mas, apenas a das comunicações processuais subsequentes aquele aresto.
Ademais, não encontra fundamento o aresto embargado apenas no que decidiu o Tribunal no Acórdão 2073/2019-TCU-Plenário, mas em plêiade de argumentos autônomos. Assim, ainda que tal decisum venha a ser reformado, manter-se-ão hígidos os demais fundamentos do acórdão embargado, não se sustentando a pretensão do embargante.
Nesses termos, rejeito os embargos de declaração opostos por Luís Munhoz Prosel Junior.
Com essas considerações, voto no sentido de que o Tribunal acolha a minuta de acórdão que submeto à deliberação deste Colegiado.
TCU, Sala das Sessões Ministro Luciano Brandão Alves de Souza, em 3 de março de 2021.
WALTON ALENCAR RODRIGUES 
Relator